【裁判字號】    95,交訴,43
【裁判日期】    950615
【裁判案由】    
【裁判全文】
臺灣臺南地方法院刑事判決              95年度交訴字第43號
公  訴  人  臺灣臺南地方法院檢察署檢察官
被      告  甲○○
                    （現於臺南戒治所強制戒治中）
上列被告因公共危險等案件，經檢察官提起公訴（95年度偵字第
3786號），被告就犯罪事實為有罪之陳述，經本院裁定進行簡式
審判程序，本院判決如下：
    主  文
甲○○因過失傷害人，處有期徒刑肆月，如易科罰金，以參佰元
折算壹日；又駕駛動力交通工具肇事，致人受傷而逃逸，處有期
徒刑陸月，如易科罰金，以參佰元折算壹日。應執行有期徒刑玖
月，如易科罰金，以參佰元折算壹日。
    事  實
一、甲○○考領有小型車普通駕駛執照，其於民國94年11月1日
    15時50分許，駕駛其所偷竊之牌照號碼2M-6326號自小客車
   （號牌當時改為懸掛其竊取之H2-5746號牌，竊盜部分由臺灣
    臺南地方法院檢察署檢察官另案偵辦），沿臺南市○○路○
    段，由北向南行駛至該路531巷巷口北側之路段時，本應注
    意汽車行駛時，駕駛人應注意車前狀況，並隨時採取必要之
    安全措施，且當時天候晴、日間自然光線、柏油路面乾燥、
    無缺陷、無障礙物、視距良好，客觀上亦無不能注意之情形
    ，其竟疏於注意車前狀況，行駛於海佃路4段慢車道上，適
    有行人乙○○○推手推車，亦疏未注意行人在劃有分向限制
    線（雙黃實線）之路段，不得穿越道路，且疏未注意左右有
    無來車，竟貿然從其住處（海佃路4段528號）由東向西橫越
    該路，甲○○駕駛之自小客車右前方遂撞及乙○○○，致乙
    ○○○受有頭部外傷、右側脛腓骨近端骨折、左側脛腓骨頭
    骨折、臉部及左下肢撕裂傷等傷害，甲○○於肇事後並未下
    車查看，反而駕車遶到快車道上，由北向南逃逸，經駕駛機
    車路過該地點之吳儀庭發現而記下H2-5746車牌號碼並報警
    而循線查獲。
二、案經乙○○○訴由臺南市警察局第三分局報請臺灣臺南地方
    法院檢察署檢察官偵查起訴。
    理  由
一、本件係經被告甲○○於準備程序當庭表示認罪，而經本院裁
    定以簡式審判程序加以審理，則依據刑事訴訟法第273條之
    2、第159條第2項之規定，不適用傳聞法則有關限制證據能
    力之相關規定，合先敘明。
二、上揭犯罪事實，業據被告甲○○於警詢及本院審理中坦承不
    諱，核與告訴人乙○○○指訴之情節及證人吳儀庭於警詢時
    所證述之情節相符，並有道路交通事故調查報告表（一）、
    （二）、道路交通事故現場圖、告訴人乙○○○之診斷證明
    書各1份及現場蒐證照片52張附卷可稽。按汽車行駛時，駕
    駛人應注意車前狀況，並隨時採取必要之安全措施；行人在
    劃有分向限制線（雙黃實線）之路段，不得穿越道路，道路
    交通安全規則第94條第3項、第134條第2款定有明文。被告
    甲○○及告訴人乙○○○自應分別注意遵守上開規定，且依
    當時情形天候晴、日間自然光線、柏油路面乾燥、無缺陷、
    無障礙物、視距良好，客觀上亦無不能注意之情形，有上開
    道路交通事故調查報告表及現場照片可稽，客觀上並無被告
    甲○○及告訴人乙○○○不能注意之情形，詎其等竟疏於注
    意，未能分別注意遵守上開規定，以致發生本件車禍，被告
    及告訴人就本件車禍之發生均有過失，應無疑義。被告之未
    注意車前狀況，為肇事原因；告訴人之未注意行人在劃有分
    向限制線（雙黃實線）之路段，不得穿越道路，且疏未注意
    左右有無來車，貿然由東向西橫越道路，同為肇事原因。被
    告之過失行為與告訴人受有頭部外傷、右側脛腓骨近端骨折
    、左側脛腓骨頭骨折、臉部及左下肢撕裂傷等傷害間，並有
    相當因果關係。綜上所述，事證明確，被告之犯行洵堪認定
    。
三、核被告甲○○所為，係犯刑法第284條第1項前段之過失傷害
    罪及刑法第185條之4之交通肇事逃逸罪。被告所犯上開二罪
    ，行為互殊，犯意不同，應分論併罰。審酌被告之品行不佳
    （犯有竊盜罪及因施用毒品現在戒治中）、生活狀況（無業
    ）、智識程度（國中畢業）、告訴人受傷之程度、本件車禍
    之發生告訴人亦與有過失、被告迄今尚未與告訴人成立民事
    和解，以及被告於肇事後坦承犯行等一切情狀，爰量處如主
    文所示之刑，並定其執行刑9月及諭知易科罰金之折算標準
    ，以示懲儆。
據上論斷，應依刑事訴訟法第273條之1第1項、第299條第1項前
段，刑法第185條之4、第284條第1項前段、第41條第1項前段、
第2項、第51條第5款，罰金罰鍰提高標準條例第1條前段、第2條
，判決如主文。
本案經檢察官丙○○到庭執行職務
中    華    民    國    95    年    6    月    15     日
                  刑事第七庭    法  官  林勝利
以上正本證明與原本無異。
如不服本判決，應於判決送達後10日內，向本院提出上訴狀。
                                書記官  陳金堂
中    華    民    國    95    年    6    月    15     日
附錄本案論罪科刑法條全文：
刑法第185條之4
駕駛動力交通工具肇事，致人死傷而逃逸者，處6月以上5年以下
有期徒刑。
刑法第284條
因過失傷害人者，處6月以下有期徒刑、拘役或500元以下罰金，
致重傷者，處1年以下有期徒刑、拘役或500元以下罰金。
從事業務之人，因業務上之過失傷害人者，處1年以下有期徒刑
、拘役或1千元以下罰金，致重傷者，處3年以下有期徒刑、拘役
或2千元以下罰金。


司法院資訊處製作；財團法人民間司法改革基金會備份。
